【裁判字號】    90,訴,411
【裁判日期】    900921
【裁判案由】    違反毒品危害防制條例
【裁判全文】
臺灣新竹地方法院刑事判決                            九十年度訴字第四一一號
    公  訴  人  臺灣新竹地方法院檢察署檢察官
    被      告  甲○○
右列被告因違反毒品危害防制條例案件，經檢察官提起公訴（九十年度毒偵字第七一
三號、第一０九六號），本院判決如左：
    主  文
甲○○連續施用第一級毒品，累犯，處有期徒刑玖月，扣案海洛因（淨重貳點肆捌公
克）沒收銷燬之，針筒支、美娜水柒瓶（含空瓶壹瓶）均沒收之。又施用第二級毒
品，累犯，處有期徒刑陸月。應執行有期徒刑壹年貳月，扣案海洛因（淨重貳點肆捌
公克）沒收銷燬之，針筒支、美娜水柒瓶（含空瓶壹瓶）均沒收之。
    事  實
一、甲○○曾於民國八十六年間，因違反麻醉藥品管理條例案件，先後經本院判處有
    期徒刑四月及七月確定，並於八十八年二月一日接續執行完畢。復於八十八年間
    因施用毒品案件，經本院送觀察、勒戒後，認無繼續施用毒品之傾向，經臺灣新
    竹地方法院檢察署檢察官於八十八年十月二十日以八十八年度偵字第五一九二號
    、八十八年度毒偵字第四六四號為不起處分確定。又於不起訴處分後五年內，因
    施用第二級毒品安非他命，經本院以八十九年度毒聲字第一０八八號裁定送觀察
    、勒戒後，認有繼續施用毒品之傾向，由本院以八十九年度毒聲字第一八六九號
    裁定令入戒治處所施以強制戒治一年，並以八十九年度易字第一０三二號判決判
    處有期徒刑八月確定。嗣其強制戒治執行滿三月經評定合格，經檢察官聲請本院
    以九十年度毒聲字第四十八號裁定停止強制戒治，所餘戒治期間付保護管束。詎
    甲○○仍未戒除其毒癮，於前開保護管束期間內復基於施用第一級毒品之概括犯
    意，連續於九十年四月初起至同年六月十九日止，在新竹縣竹東鎮○○路○段六
    十六巷九號三樓，多次施用第一級毒品海洛因（期間並經本院於同年五月二十二
    日，以九十年度毒聲字第九二七號裁定撤銷其停止戒治）。另基於施用第二級毒
    品安非他命之犯意，於九十年六月二十日晚間八時三十分許回溯九十六小時內之
    某時，在不詳處所施用第二級毒品安非他命，為警分別於九十年四月十八日下午
    三時許，在新竹市○○路與東大路口查獲，扣得第一級毒品海洛因一小包（淨重
    零點二五公克、包裝重零點二公克），及於九十年六月二十日晚間七時許，在新
    竹縣竹東鎮○○路○段六十六巷九號三樓房間內查獲，扣得第一級毒品海洛因（
    淨重二點二三公克、包裝重一點五公克）、針筒三支（其中一支業經使用）、美
    娜水七瓶（其中一瓶為空瓶）。
二、案經新竹市警察局第一分局及新竹縣警察局竹東分局報請臺灣新竹地方法院檢察
    署檢察官偵查起訴。
    理  由
一、訊據被告甲○○對於右揭連續施用第一級毒品海洛因之犯行坦承不諱，並有海洛
    因（各淨重０點二五公克、二點三公克）、針筒三支、美娜水七瓶扣案，及新竹
    市衛生局所出具之竹市衛六字第六二一五號尿液初步篩檢報告書、昭信科技顧問
    股份有限公司於八十七年六月三十日出具之濫用藥物陽性檢體檢驗報告各一份在
    卷可稽（分見臺灣新竹地方法院檢察署九十毒偵字第七一三號偵查卷第七十四頁
    、九十毒偵字第一０九六號偵查卷第八十七頁），是被告於九十年四月初起至同
    年六月十九日止，多次施用第一級毒品海洛因之事實，殆堪認定。
二、質之被告雖否認有前開施用第二級毒品安非他命之犯行，惟查，被告於九十年六
    月二十日晚間八時三十分許所排放尿液，經送昭信科技顧問股份有限公司檢驗，
    其以酵素免疫分析法初步檢驗、並以具有公信力之氣相層析質譜儀分析法確認，
    結果呈安非他命陽性反應，有前述該公司出具之濫用藥物陽性檢體檢驗報告附卷
    可稽。又甲基安非他命經口服投與後約百分之七十於二十四小時內自尿中排出，
    約百分之九十於九十六小時內自尿中排出，有行政院衛生署藥物食品檢驗局八十
    一年二月八日（八一）藥檢壹字第００一一五六號函一紙附卷可稽，足認被告確
    有於九十年六月二十日晚間八時三十分許經警查獲採尿前，回溯九十六小時內某
    時地，施用第二級毒品安非他命無訛，被告所辯顯屬卸責之詞，要無可採。
三、末查，被告有前揭犯罪事實所載施用毒品素行，亦有臺灣新竹地方法院檢察署檢
    察官八十八年度偵字第五一九二號、八十八年度毒偵字第四六四號不起處分書、
    、臺灣新竹地方法院檢察署刑案資料查註紀錄表，及本院八十九年度毒聲字第一
    ０八八號、八十九年度毒聲字第一八六九號、九十年度毒聲字第四十八號裁定及
    八十九年度易字第一０三二號判決書、臺灣高等法院被告全國前案紀錄表各一份
    附卷可據。是本件事證明確，被告犯行堪以認定。
四、按海洛因及安非他命分別為毒品危害防制條例第二條第二項第一款、第二款規定
    之第一級、第二級毒品。被告非法施用海洛因、安非他命，核其所為分別係犯毒
    品危害防制條例第十條第一項及第二項之非法施用第一級、第二級毒品罪。被告
    因施用而持有毒品之低度行為，應分別為施用毒品之高度行為所吸收，不另論罪
    。又被告多次施用第一級毒品之行為，時間緊接，犯罪構成要件相同，顯係出於
    概括之犯意為之，應依連續犯之規定論以一罪，並加重其刑。至其所犯之施用第
    一級毒品罪及施用第二級毒品罪間，犯意各別，罪名互殊，應予分論併罰。查被
    告前於八十六年間因違反麻醉藥品管理條例案件，分別經本院判處有期徒刑四月
    及七月確定，並於八十八年二月一日接續執行完畢，有台灣高等法院被告全國前
    案記錄附卷足憑，其於前開有期徒刑執行完畢後五年內再犯本件有期徒刑以上之
    前開二罪，均為累犯，各應依刑法第四十七條規定加重其刑，並就連續施用第一
    級毒品罪部分遞予加重其刑。公訴人雖僅就被告先後於九十年四月十九日上午十
    時十五分許、同年六月二十日晚間九時許回溯二十六小時之某時，各施用海洛因
    一次之犯行提起公訴，然檢察官就犯罪事實一部起訴者，其效力及於全部，本件
    被告自九十年四月初起至同年六月十九日間，多次施用海洛因之犯罪事實，與前
    揭公訴人起訴部分之犯罪事實，有連續犯之關係，業如前述，本院自得併予審理
    ，附此敘明。爰審酌安非他命及海洛因等毒品，危害施用者之神經中樞，使施用
    者產生幻聽及幻想之症狀，對施用者之健康產生不良之影響，同時因幻聽及幻想
    結果亦可能使施用者對周遭之人施暴，對公共秩序產生危害，且被告經觀察勒戒
    、強制戒治後，猶不知自制，竟仍再度施用毒品；惟於本院審理時尚能坦承施用
    第一級毒品部分之犯行等情狀，分別量處如主文所示之刑，並定其應執行之刑。
    扣案之海洛因淨重共二點四八公克，應依毒品危害防制條例第十八條第一項前段
    沒收銷燬之；至扣案針筒三支、美娜水七瓶（其中一瓶為空瓶），係被告所有，
    且係供其施用第一級毒品海洛因所用之物，業據被告供陳無訛，應依刑法第三十
    八條第一項第二款規定沒收。
據上論斷，依刑事訴訟法第二百九十九條第一項前段，毒品危害防制條例第十條第一
項、第二項、第十八條第一項前段，刑法第十一條前段、第五十六條、第四十七條、
第五十一條第五款、第三十八條第一項第二款，判決如主文。
本案經檢察官吳金棟到庭執行職務。
中      華      民      國      九十      年      九      月  二十一    日
                                    臺灣新竹地方法院刑事第二庭
                                        審判長法  官  王  銘  勇
                                              法  官  楊  惠  芬
                                              法  官  鄭  子  俊
右正本證明與原本無異。
如不服本判決，應於判決送達後十日內，向本院提出上訴狀。
                                              書記官  鄭  明  枝
中      華      民      國      九十      年      九      月  二十一    日
附錄本案論罪科刑法條全文
毒品危害防制條例第十條第一項、第二項：
施用第一級毒品者，處六月以上五年以下有期徒刑。
施用第二級毒品者，處三年以下有期徒刑。


司法院資訊處製作；財團法人民間司法改革基金會備份。
